臺灣臺中地方法院民事判決
110年度訴字第2356號
原      告  林奇聰  
被      告  林和順  

訴訟代理人  王翼升律師
上列當事人間損害賠償事件，本院於民國111年3月9日言詞辯論
終結，判決如下：
    主  文
原告之訴駁回。
訴訟費用由原告負擔。   
    事實及理由
一、原告起訴主張：被告為臺中縣大里市立新自辦農村社區土地
    重劃區重劃會（下稱系爭重劃會）理事長，因原告不願參加
    重劃，原告之子即重劃籌備會負責人林伯儒竟於民國98年5
    月24日叫唆鄭信義及不詳姓名之4至5位不良分子毆打原告，
    致原告受有右臉擦挫傷、胸壁挫傷之傷害，爰依民法侵權行
    為規定請求被告賠償新台幣(下同）250萬元（包括醫藥費38
    ,200元、精神慰撫金50萬元及後續之醫藥費）等語，並聲明
    ：被告應給付原告250萬元。
二、被告則以：原告對於其主張並未提出證據證明，且縱其主張
    之事實為真，自其主張遭毆打之98年5月24日至本件起訴（1
    10年8月12日）起訴為止，已逾民法第197條規定之時效，被
    告爰依同法第144條第1項規定為時效抗辯為辯。並聲明：⑴
    原告之訴駁回。⑵如受不利判決，願供擔保請准宣告免為假
    執行。
三、本院之判斷：
㈠、按因故意或過失，不法侵害他人之權利者，負損害賠償責任
    。民法第184條第1項定有明文。又依民法第184條第1項前段
    規定，侵權行為之成立，須行為人因故意過失不法侵害他人
    權利，亦即行為人須具備歸責性、違法性，並不法行為與損
    害間有因果關係，始能成立，且主張侵權行為損害賠償請求
    權之人，對於侵權行為之成立要件應負舉證責任。　
㈡、原告之主張為被告所否認，原告雖提出仁愛醫療財團法人大
    里仁愛醫院診斷證明書、寶順堂蔘藥行、德義堂傷科、仁和
    藥局、信義堂國術館收據為證（見本院卷第21、49-52頁）
    ，惟前述診斷證明書、收據，僅能證明原告受有傷害及支出
    費用之事實，無法證明其所受傷害為被告所為或與被告有何
    關聯，除此之外，原告並未提出其他證據供本院判斷其所受
    傷害是因被告之行為所造成，原告既無法證明被告與原告所
    受傷害有直接因果關係，則原告主張被告應依侵權行為法律
    關係負損害賠償責任，自屬無理由。
㈢、原告主張被告就其所受前述傷害應負侵權行為責任部分既非
    可採，從而，原告之請求是否逾民法第197條規定之時效，
    本院即無予審酌之必要，附此敘明。
四、綜上所述，原告依侵權行為之法律關係請求被告給付原告25
    0萬元，為無理由，應予駁回。
五、本件事證已臻明確，兩造其餘之攻擊或防禦方法及提出之證
    據，經本院斟酌後，認為均不足以影響本判決之結果，自無
    逐一論駁之必要。
六、訴訟費用負擔之依據：民事訴訟法第78條。
中　　華　　民　　國　　111 　年　　3 　　月　　23　　日
                    民事第五庭  法  官  李蓓
以上正本係照原本製作。　　　　　　　　　　
如對本判決上訴，須於判決送達後20日內向本院提出上訴狀。如
委任律師提起上訴者，應一併繳納上訴審裁判費。 　　
中　　華　　民　　國　　111 　年　　3 　　月　　24　　日
                               書記官   陳采瑜